【裁判字號】    95,易,690
【裁判日期】    950929
【裁判案由】    贓物等
【裁判全文】
臺灣板橋地方法院刑事判決               95年度易字第690號
公  訴  人  臺灣板橋地方法院檢察署檢察官
被      告  甲○○
上列被告因贓物等案件，經檢察官提起公訴（95年度偵緝字第
212 號），被告於本院準備程序進行中就被訴事實為有罪之陳述
，經本院合議庭裁定由受命法官獨任進行簡式審判程序，並判決
如下：
    主  文
甲○○連續故買贓物，累犯，處有期徒刑陸月，如易科罰金，以
參佰元折算壹日；又共同連續變造國民身分證、駕駛執照、全民
健康保險卡，足以生損害於公眾及他人，累犯，處有期徒刑伍月
，如易科罰金，以參佰元折算壹日，扣案變造之「丁○○」國民
身分證、職業聯結車駕駛執照上所換貼「甲○○」之相片各壹幀
、變造之「己○○」普通小型車駕駛執照彩色影本、國民身分證
彩色影本、全民健康保險卡彩色影本各壹張均沒收；應執行有期
徒刑玖月，如易科罰金，以參佰元折算壹日，扣案變造之「丁○○」國民身分證、職業聯結車駕駛執照上所換貼「甲○○」之相
片各壹幀、變造之「己○○」普通小型車駕駛執照彩色影本、國
民身分證彩色影本、全民健康保險卡彩色影本各壹張均沒收。
    事  實
一、甲○○有違反麻醉藥品管理條例案件前科，民國八十八年間
    ，因侵占案，經本院以八十八年度易字第一○二七號判決判
    處拘役五十日，如易科罰金以三百元折算一日，八十九年二
    月一日拘役執行完畢出監；復因犯過失傷害案件，經本院以
    八十九年度板交簡字第二十五號判決判處有期徒刑四月，如
    易科罰金以三百元折算一日，八十九年十一月二日易科罰金
    有期徒刑執行完畢出監；又因竊盜案，經本院以九十年度易
    字第二一七六號判決判處有期徒刑六月，如易科罰金以三百
    元折算一日，九十一年六月二十四日執行完畢出監；復因搶
    奪等案件，經本院以九十二年度訴緝字第十三號判決判處應
    執行有期徒刑一年五月；再因違反毒品危害防制條例案件，
    經本院以九十二年度易字第七三一號判決判處有期徒刑六月
    ，如易科罰金以三百元折算一日，前開所犯搶奪等案件、違
    反毒品危害防制條例案件所判處之有期徒刑，後經本院以九
    十二年度聲字第一三○二號裁定定應執行有期徒刑一年十月
    ，於九十三年十一月三十日假釋出監，九十四年二月十二日
    縮刑期滿，假釋未經撤銷，未執行之刑以已執行論（據此，
    本案構成累犯）；竟猶不知悔改，明知真實姓名、年籍均不
    詳喚為「丁○○」者所持有如附表編號一到八、十五至十九
    、二十二至二十五、二十七至三十二所示之證件，及真實姓
    名、年籍均不詳綽號「小馬」之成年男子所持有如附表九至
    十四、二十一所示證件，均屬來路不明之贓物（乃丙○○等
    人分因遭搶或失竊等之贓物，詳細之被害人姓名、身分證字
    號、贓物種類、成為贓物之原因，均詳如附表所示），竟仍
    基於故買贓物之概括犯意，自九十四年六月初某日起至同年
    九月中旬某日止，先後二次在台北縣中和市○○街一○二巷
    口附近，以六千元之代價向真實姓名、年籍均不詳喚為「丁○○」者購得其所持有之前開贓物，復於前開期間內，先後
    二次在台北縣中和市○○街附近某處公園內，以三千元之代
    價，向真實姓名、年籍均不詳綽號「小馬」之成年男子購得
    其所持有之前開贓物；復另又於九十四年八、九月間某日，
    在真實姓名、年籍均不詳喚為「丁○○」者位於台北縣中和
    市○○街某號住處內，與之共同基於變造特種文書之犯意聯
    絡，由甲○○提供其個人相片二幀，交由真實姓名、年籍均
    不詳喚為「丁○○」者接續換貼於如附表編號二十八、二十
    九所示之丁○○國民身分證、職業聯結車駕駛執照上，以此
    方式而共同接續變造該等國民身分證、職業聯結車駕駛執照
    ，足以生損害於丁○○、戶政機關、監理機關對於國民身分
    證、職業聯結車駕駛執照管理之正確性，復於變造丁○○名
    義之國民身分證、職業連結車駕駛執照後一、二日後，在同
    前地點，承上變造特種文書之概括犯意，以將自己之相片浮
    貼在如附表三十至三十二所示之己○○名義之國民身分證、
    普通小型車駕駛執照、全民健康保險卡上後，加以彩色影印
    之方式，接續變造該等國民身分證、普通小型車駕駛執照、
    全民健康保險卡，足以生損害於己○○、戶政機關、監理機
    關及健保機關對於身分、普通小型車駕駛執照、健保管理之
    正確性。嗣於九十四年九月二十二日十五時三十分許，甲○○駕駛車牌號碼○四三七─ＫＤ號自小客車，行經臺北縣中
    和市○○街四六七巷三八弄口時，為警攔停後趁隙逃逸，經
    警在其前開所駕駛自小客車內，扣得如附表所示證件。
二、案經臺北縣政府警察局中和分局報告臺灣板橋地方法院檢察
    署檢察官偵查後起訴。
    理  由
壹、認定犯罪事實所憑之證據：
一、本件公訴人原於起訴書中敘明，被告明知不詳姓名、年籍綽
    號「小馬」等人所持有如附表所示之證件，為來路不明之贓
    物，仍於九十四年九月十六日為警查獲前數日，予以收受，
    嗣另行起意，基於變造國民身分證、駕駛執照及健保卡之犯
    意，在不詳時、地，由被告將該其照片換貼於如附表編號二
    十八至三十二所示之國民身分證、駕駛執照及健保卡上而變
    造之，足以生損害於丁○○、己○○、戶政機關、監理機關
    及健保機關對於身分、駕駛執照、健保管理之正確性，因認
    被告所為係犯刑法第三百四十九條第一項之收受贓物罪嫌、
    第二百十二條之變造特種文書罪嫌，所為先後多次變造特種
    文書犯行，時間緊接，觸犯構成要件相同之罪，顯係基於概
    括犯意為之，請依連續犯論處，並加重其刑。至所犯上開二
    罪間，犯意各別，罪名有異，請予分論併罰等語，惟後於本
    院審理中，更正並擴張為被告乃基於故買贓物之概括犯意，
    自九十四年六月初某日起至同年九月中旬某日止，分自真實
    姓名、年籍均不詳喚為「丁○○」者、真實姓名年籍均不詳
    、綽號「小馬」之成年男子處，分以六千元、三千元之代價
    購得如事實欄所示贓物，復另又於九十四年八、九月間某日
    ，在真實姓名、年籍均不詳喚為「丁○○」者位於台北縣中
    和市○○街某號住處內，與之共同基於變造身分證、駕駛執
    照特種文書之犯意聯絡，由甲○○提供其個人相片二幀，交
    由真實姓名、年籍均不詳喚為「丁○○」者換貼於如附表編
    號二十八、二十九所示丁○○國民身分證、駕駛執照上，復
    於共同變造丁○○名義之國民身分證、駕駛執照後一、二日
    後，在同前地點，承上變造特種文書之概括犯意，將自己之
    相片浮貼在如附表編號三十至三十二所示己○○名義之國民
    身分證、駕駛執照、全民健康保險卡上後加以彩色影印之方
    式而變造該等特種文書證件，並就原先起訴被告乃收受如附
    表編號二十所示林孟英贓物證件、如附表編號二十六所示陳
    永龍贓物證件之犯罪事實，因林孟英、陳永隆業於警詢中陳
    述如附表編號二十、二十六所示證件並非失竊或遭搶之物，
    係因認識被告，委由被告辦理資料或貸款買車始交付證件與
    被告等情在卷（見本院卷附台北縣政府警察局中和分局九十
    五年八月二十五日北縣警中刑字第○九五○○三一○八一號
    函所附林孟英、陳永隆警詢筆錄），顯見該等證件均非屬因
    財產犯罪所得之贓物，故就被告此部分所涉收受贓物罪嫌與
    以減縮，本院將上情告知被告，經其表示無意見後，以此為
    審判範圍進行審理，先此敘明。
二、訊據被告對前開犯罪事實於本院審理中均坦認在卷，而被害
    人丙○○、戊○○（原名陳纈文）、乙○○、己○○、庚○○亦於警詢證述或偵查中具結後證述如附表所示之其等證件
    遭人行搶或行竊或侵占遺失物等語綦詳在卷，此外，並有戊○○、乙○○、己○○所出具之贓物認領保管單，如附表所
    示證件扣案為憑，足認被告前開自白應與事實相符，可以採
    信，本件事證明確，被告犯行可以認定。
貳、新舊法比較：
    本案被告行為後，刑法及其施行法業於九十五年七月一日修
    正施行，關於新舊法律變更之比較適用，原則上應就罪刑有
    關之共犯、未遂犯、想像競合犯、牽連犯、連續犯、結合犯
    ，以及累犯加重、自首減輕暨其他法定加減原因（如身分加
    減）與加減例等一切情形，綜其全部罪刑之結果而為比較（
    最高法院九十五年第八次會議關於中華民國刑法九十四年修
    正施行後之法律比較適用決議第一點第(四)小點參照），茲就
    此次修法與本案罪刑相關者，析述如下：
一、刑法第二條：
    修正後刑法第二條第一項規定，已將新舊法律適用之「從新
    從輕」原則，改採「從舊從輕」原則，而此規定僅係規範行
    為後法律變更所生新舊法律比較適用之準據法，並非實體刑
    罰法律，自不生行為後法律變更之比較適用之問題，應逕行
    適用新法第二條第一項之規定，為「從舊從輕」之比較。
二、刑法第二十八條：
    修正前刑法第二十八條關於共犯規定為：「二人以上共同實
    施犯罪之行為者，皆為正犯」，修正後刑法則規定為：「二
    人以上共同實行犯罪之行為者，皆為正犯」，揆諸本條之修
    正理由係修正共同正犯參與類型，確定在「實行」概念下之
    共同參與行為，始成立共同正犯，而被告與丁○○就本件變
    造特種文書犯行具有犯意聯絡及行為分擔，且被告對於前開
    犯行業已實行犯罪行為，屬實行犯罪行為之正犯，則適用修
    正前刑法第二十八條規定論擬，並無不利於被告。
三、刑法第三百四十九條第二項、第二百十二條法定刑為罰金部
    分：
    修正後刑法第三十三條第五款規定「罰金：新臺幣一千元以
    上，以百元計算之。」與修正前刑法第三十三條第五款規定
    「罰金：一元以上。」不同。比較新舊法結果，以舊法較有
    利於行為人，故依刑法第二條第一項前段規定，本案關於刑
    法第三百四十九條第二項、第二百十二條之法定刑罰金部分
    ，自應適用行為時之法律即修正前刑法第三十三條第五款規
    定決定其罰金部分之法定刑。
四、刑法第四十一條第一項前段關於易科罰金之規定：
    依修正前刑法第四十一條第一項及廢止前罰金罰鍰提高標準
    條例第二條之規定，應以銀元三百元即新臺幣九百元折算一
    日，惟若依修正後刑法第四十一條第一項前段（原罰金罰鍰
    提高標準條例第二條已同時刪除）之規定，應以新臺幣一千
    元、二千元或三千元折算一日，二者相較之下，應以修正前
    之規定較有利於被告。
五、刑法第四十一條第二項：
    修正後第四十一條第二項規定：「前項規定於數罪併罰，其
    應執行之刑未逾六月者，亦適用之」，惟修正前同條項則係
    規定：「併合處罰之數罪，均有前項情形，其應執行之刑逾
    六月者，亦同」，是在數罪併罰，所定應執行之刑逾六月者
    ，自以修正前之規定較有利於被告。
六、刑法第四十七條累犯之規定：
    修正後刑法第四十七條第一項規定「受徒刑之執行完畢，或
    一部之執行而赦免後，五年以內故意再犯有期徒刑以上之罪
    者，為累犯，加重本刑至二分之一。」修正後刑法第四十九
    條規定「累犯之規定，於前所犯罪在外國法院受裁判者，不
    適用之。」與修正前刑法第四十七條規定「受有期徒刑之執
    行完畢，或受無期徒刑或有期徒刑一部之執行而赦免後，五
    年以內再犯有期徒刑以上之罪者，為累犯，加重本刑至二分
    之一。」修正前刑法第四十九條規定「累犯之規定，於前所
    犯罪依軍法或於外國法院受裁判者，不適用之。」不同。修
    正後刑法關於累犯之規定，其五年以內再犯之罪以故意犯為
    限，始應論以累犯，惟如前案係依軍法審判者，亦應論以累
    犯。修正前刑法關於累犯之規定，其五年以內再犯之罪以有
    期徒刑以上之罪（不分故意犯或過失犯），均應論以累犯，
    惟如前案係依軍法審判者，則不應論以累犯。本案被告有如
    事實欄所述之前科及刑之執行情形，其於有期徒刑執行完畢
    ，五年以內故意再犯本件有期徒刑以上之罪，不論依新舊法
    規定，均應論以累犯，比較新舊法結果，並無有利或不利之
    情形，故依刑法第二條第一項前段規定，本案關於被告是否
    構成累犯之適用，自應適用行為時之法律即修正前刑法第四
    十七條規定。
七、刑法第五十一條第五款有期徒刑定應執行刑之規定：
    修正前刑法第五十一條規定：「數罪併罰，分別宣告其罪之
    刑，依左列各款定其應執行者：」其中第五款規定：「宣告
    多數有期徒刑者，於各刑中之最長期以上，各刑合併之刑期
    以下，定其刑期。但不得逾二十年。」修正後刑法第五十一
    條第五款規定：「宣告多數有期徒刑者，於各刑中之最長期
    以上，各刑合併之刑期以下，定其刑期。但不得逾三十年。
    」比較結果，修正後刑法並非較有利於行為人，依刑法第二
    條第一項本文從舊原則之規定，仍應依修正前刑法，定其應
    執行之刑。
八、刑法第五十六條連續犯之規定：
    修正後刑法第五十六條已刪除連續犯之規定，是本件被告數
    次變造特種文書犯行即應按數罪之規定併罰；惟如依修正刪
    除前之連續犯規定，則應依修正前刑法第五十六條規定以一
    罪論，但得加重其刑至二分之一，數罪併罰之結果，顯較諸
    以一罪論而加重其刑至二分之一之結果不利於被告；比較新
    舊法結果，以舊法較有利於行為人，故依刑法第二條第一項
    前段規定，本案關於刑法第五十六條連續犯部分，自應適用
    行為時之法律即修正前刑法第五十六條規定論處。
九、經綜合比較前述各項法律變更之結果後，本案因修正後之規
    定並未對被告更為有利，依據修正後刑法第二條第一項前段
    ，應一體適用修正前刑法之規定。
參、應適用之法律、科刑審酌事由及沒收物之處理：
一、核被告向真實姓名、年籍均不詳分別喚為「丁○○」者、「
    小馬」者，購買來路不明贓物證件之行為，係犯刑法第三百
    四十九條第二項之故買贓物罪；又按「影本與原本可有相同
    之效果，如將原本予以影印後，將影本之部分內容竄改，重
    加影印，其與無制作權人將其原本竄改，作另一表示其意思
    者無異，應成立變造文書罪」最高法院七十三年度台上字第
    三八八五號判決意旨可資參照，是被告以浮貼自己相片於「
    己○○」汽車駕駛執照、國民身分證、全民健康保險卡上，
    再加以彩色影印之方式，乃以影本之形式表彰與原本相同之
    效果而變造該等證件，及其以自己相片換貼於「丁○○」身
    分證、駕駛執照正本上之行為，均係犯刑法第二百十二條之
    變造特種文書罪。被告與真實姓名、年籍均不詳喚為「丁○○」者二人間，就所為變造丁○○名義之國民身分證、駕駛
    執照犯行間，有犯意聯絡、行為分擔，應依修正前刑法第二
    十八條規定論以共同正犯。被告同時變造「丁○○」國民身
    分證、駕駛執照，另同時變造「己○○」之國民身分證、駕
    駛執照、全民健康保險卡，均各係利用同一機會，在同一時
    地，本於單一犯意接續所為，實現同一犯罪構成要件之單一
    行為，皆為接續犯，均屬單純一罪，應分別僅論以一變造特
    種文書犯行。其先後四次故買贓物、二次變造特種文書（指
    各變造「丁○○」、「己○○」名義一次之上開特種文書犯
    行），均各時間緊接，觸犯構成要件相同之罪名，顯均基於
    概括犯意反覆為之，為連續犯，均應依修正前刑法第五十六
    條規定，各僅論以連續故買贓物一罪、連續變造特種文書一
    罪，並均各加重其刑。又其有如事實攔所述之前科及刑之執
    行情形，有台灣高等法院被告前案紀錄表卷可稽，其於有期
    徒刑執行完畢後五年內，再犯本件有期徒刑上之罪，為累犯
    ，應依修正前刑法第四十七條規定，就其前開所犯二罪，均
    各遞加重其刑。其上開所犯二罪，犯意個別、行為互殊，應
    與分論併罰。
二、爰審酌被告之品行、智識程度，犯罪之動機、手段、所造成
    之損害程度，及被告犯罪後坦承犯行，尚有悔意等一切情狀
    ，就其前開所犯二罪分別量處如主文所示之刑，並均依修正
    前刑法第四十一條第一項前段、廢止前罰金罰鍰提高標準條
    例第二條之規定，諭知如易科罰金之折算標準，並定其應執
    行之刑，及依修正前刑法第四十一條第二項規定諭知如易科
    罰金之折算標準，以資懲儆。
三、按刑法第三十八條第一項第一款、第二項雖已將「左列」改
    為「下列」，「犯人」改成「犯罪行為人」，然因沒收屬於
    從刑，依照最高法院九十五年五月二十三日第八次刑事庭會
    議決議第一點第（五）小點：「從刑附屬於主刑，除法律有
    特別規定者外，依主刑所適用之法律」，本案關於刑法修正
    前後之比較適用，整體言之，既應以修正前之刑法對被告較
    為有利，則從刑部分亦應一體適用修正前刑法之規定。查變
    造之「丁○○」職業聯結車汽車駕駛執照、國民身分證上所
    換貼「甲○○」之相片各一幀，係被告所有供本件犯罪所用
    之物，變造之「己○○」普通小型車汽車駕駛執照、國民身
    分證、全民健康保險卡彩色影本各一張，係被告所有，因
    本件犯罪所得之物，爰分依修正前刑法第三十八條第一項第
    二、三款規定宣告沒收。至上開事實欄所述經變造之證件、
    其餘未經變造之證件，分別係各該名義人所有之物，並非被
    告所有，自無庸宣告沒收，附此敘明。
四、末按「除被告所犯為死刑、無期徒刑、最輕本刑為三年以上
    有期徒刑之罪或高等法院管轄第一審案件者外，於前條第一
    項程序進行中，被告先就被訴事實為有罪之陳述時，審判長
    得告知被告簡式審判程序之旨，並聽取當事人、代理人、辯
    護人及輔佐人之意見後，裁定進行簡式審判程序。」刑事訴
    訟法第二百七十三條之一第一項定有明文。查本件被告所犯
    上開故買贓物罪、變造特種文書罪，均非最輕本刑為三年以
    上有期徒刑之罪，且被告於本院九十五年八月三日審判程序
    進行中，復就被訴之事實為有罪之陳述，經告知被告簡式審
    判程序之旨，被告及公訴人對於本件改依簡式審判程序審理
    亦均表示無意見，本院即依前揭刑事訴訟法規定，裁定本件
    進行簡式審判程序，末此敘明。
依刑事訴訟法第二百七十三條之一第一項、第二百九十九條第一
項，刑法第二條第一項前段、修正前刑法第二十八條、修正前刑
法第五十六條、刑法第二百十二條、刑法第三百四十九條第二項
、修正前刑法第四十一條第一項前段、第二項、修正前刑法第四
十七條、修正前刑法第五十一條第五款、修正前刑法第三十八條
第一項第二款、第三款，罰金罰鍰提高標準條例第一條前段、廢
止前罰金罰鍰提高標準條例第二條，現行法規所定貨幣單位折算
新臺幣條例第二條，判決如主文。
本案經檢察官郭季青到庭執行職務。
中    華    民    國    95    年    9    月    29    日
            臺灣板橋地方法院刑事第十九庭
                      法  官  陳明偉
附表
 ┌──┬───┬───────┬────────┬───────────┐
 │編號│被害人│證件種類      │證     號       │    備          註    │
 │    │      │              │                │                      │
 ├──┼───┼───────┼────────┼───────────┤
 │ 01 │丙○○│國民身分證    │Ｚ000000000      │乃丙○○於九十四年八月│
 │    │      │              │                │三十日十八時五十分許，│
 │    │      │              │                │在高雄市○○○路九三九│
 │    │      │              │                │巷，遭人搶奪之贓物。  │
 ├──┤      ├───────┼────────┼───────────┤
 │ 02 │      │健保卡        │000000000000    │同上                  │
 ├──┤      ├───────┼────────┼───────────┤
 │ 03 │      │駕駛執照      │Ｚ000000000      │同上                  │
 ├──┤      ├───────┼────────┼───────────┤
 │ 04 │      │聯邦銀行信用卡│0000000000000000│同上                  │
 ├──┤      ├───────┼────────┼───────────┤
 │ 05 │      │公保證        │633329          │同上                  │
 ├──┼───┼───────┼────────┼───────────┤
 │ 06 │崔宗建│國民身分證影本│Ｚ000000000      │同上                  │
 ├──┼───┼───────┼────────┼───────────┤
 │ 07 │戊○○│國民身分證    │Ｚ000000000      │乃戊○○於九十四年九月│
 │    │（原名│              │                │十六日十三時四十五分許│
 │    │陳纈文│              │                │，在台北縣中和市○○街│
 │    │      │              │                │四一○巷二十號前，遭人│
 │    │      │              │                │搶奪之贓物            │
 ├──┤      ├───────┼────────┼───────────┤
 │ 08 │      │健保卡        │000000000000    │同上                  │
 ├──┼───┼───────┼────────┼───────────┤
 │ 09 │葉妙貞│國民身分證    │Ｚ000000000      │由某人於不詳時地，以搶│
 │    │      │              │                │奪或竊盜或其他不法原因│
 │    │      │              │                │，取得葉妙貞贓物證件  │
 ├──┼───┼───────┼────────┼───────────┤
 │ 10 │鄭秀霞│駕駛執照      │Ｚ000000000      │由某人於不詳時地，以搶│
 │    │      │              │                │奪或竊盜或其他不法原因│
 │    │      │              │                │，取得鄭秀霞贓物證件  │
 ├──┤      ├───────┼────────┼───────────┤
 │ 11 │      │行車執照      │NYM-910         │同上                  │
 ├──┼───┼───────┼────────┼───────────┤
 │ 12 │乙○○│國民身分證    │Ｚ000000000      │乃乙○○於九十四年八、│
 │    │      │              │                │九月間，在台北縣永和市│
 │    │      │              │                │安樂路松青超市前，遭人│
 │    │      │              │                │竊取之贓物。          │
 ├──┤      ├───────┼────────┼───────────┤
 │ 13 │      │駕駛執照      │Ｚ000000000      │同上                  │
 ├──┤      ├───────┼────────┼───────────┤
 │ 14 │      │機車駕駛執照  │Ｚ000000000      │同上                  │
 ├──┼───┼───────┼────────┼───────────┤
 │ 15 │己○○│機車駕駛執照  │Ｚ000000000      │乃己○○於九十四年六月│
 │    │      │              │                │初，在台北縣新莊市思源│
 │    │      │              │                │路二八七巷一弄七十六前│
 │    │      │              │                │，遭人竊取之贓物。    │
 ├──┼───┼───────┼────────┼───────────┤
 │ 16 │丁○○│國民身分證影本│Ｚ000000000      │由某人於不詳時地，以搶│
 │    │      │              │                │奪或竊盜或其他不法原因│
 │    │      │              │                │，取得丁○○贓物證件（│
 │    │      │              │                │然扣案時其上已經真實姓│
 │    │      │              │                │名、年籍均不詳亦喚為「│
 │    │      │              │                │丁○○」者，換貼自己之│
 │    │      │              │                │相片）。              │
 ├──┤      ├───────┼────────┼───────────┤
 │ 17 │      │職業聯結車駕駛│Ｚ000000000      │同上                  │
 │    │      │執照影本      │                │                      │
 ├──┼───┼───────┼────────┼───────────┤
 │ 18 │張世仁│國民身分證影本│Ｚ000000000      │由某人於不詳時地，以搶│
 │    │      │              │                │奪或竊盜或其他不法原因│
 │    │      │              │                │，取得張世仁贓物證件。│
 ├──┤      ├───────┼────────┼───────────┤
 │ 19 │      │全民健康保險卡│Ｚ000000000      │同上                  │
 │    │      │影本          │                │                      │
 ├──┼───┼───────┼────────┼───────────┤
 │ 20 │林孟英│國民身分證影本│Ｚ000000000      │乃林孟英委請被告辦理資│
 │    │      │              │                │料而交付，非屬贓物。  │
 ├──┼───┼───────┼────────┼───────────┤
 │ 21 │許蓉蓉│國民身分證影本│Ｚ000000000      │由某人於不詳時地，以搶│
 │    │      │              │                │奪或竊盜或其他不法原因│
 │    │      │              │                │，取得許蓉蓉贓物證件。│
 ├──┼───┼───────┼────────┼───────────┤
 │ 22 │魏志成│駕駛執照影本  │Ｚ000000000      │由某人於不詳時地，以搶│
 │    │      │              │                │奪或竊盜或其他不法原因│
 │    │      │              │                │，取得魏志成贓物證件。│
 ├──┤      ├───────┼────────┼───────────┤
 │ 23 │      │全民健康保險卡│000000000000    │同上                  │
 │    │      │影本          │                │                      │
 ├──┼───┼───────┼────────┼───────────┤
 │ 24 │游國偉│國民身分證影本│Ｚ000000000      │由某人於不詳時地，以搶│
 │    │      │              │                │奪或竊盜或其他不法原因│
 │    │      │              │                │，取得游國偉贓物證件。│
 ├──┤      ├───────┼────────┼───────────┤
 │ 25 │      │健保卡影本    │Ｚ000000000      │同上                  │
 ├──┼───┼───────┼────────┼───────────┤
 │ 26 │陳永龍│國民身分證影本│Ｚ000000000      │乃陳永龍委請被告辦理貸│
 │    │      │              │                │款買車所交付，非屬贓物│
 │    │      │              │                │。                    │
 ├──┼───┼───────┼────────┼───────────┤
 │ 27 │庚○○│國民身分證影本│Ｚ000000000      │乃庚○○於九十三年二月│
 │    │      │              │                │份，在台北縣土城市浮洲│
 │    │      │              │                │橋下某機車店購買機車時│
 │    │      │              │                │遺忘於機車店內，經某人│
 │    │      │              │                │侵占入己之贓物。      │
 ├──┼───┼───────┼────────┼───────────┤
 │ 28 │丁○○│國民身分證    │Ｚ000000000      │由某人於不詳時地，以搶│
 │    │      │              │                │奪或竊盜或其他不法原因│
 │    │      │              │                │，取得丁○○贓物證件後│
 │    │      │              │                │，輾轉由甲○○向真實姓│
 │    │      │              │                │名、年籍均不詳亦喚為「│
 │    │      │              │                │丁○○」者購得，後於真│
 │    │      │              │                │實姓名年籍均不詳亦喚為│
 │    │      │              │                │「丁○○」者位於台北縣│
 │    │      │              │                │中和市○○街某號住處內│
 │    │      │              │                │，甲○○與之共同基於變│
 │    │      │              │                │造特種文書之犯意聯絡，│
 │    │      │              │                │由甲○○提供其個人相片│
 │    │      │              │                │，交由真實姓名年籍均不│
 │    │      │              │                │詳亦喚為「丁○○」者換│
 │    │      │              │                │貼於丁○○之國民身分證│
 │    │      │              │                │上。                  │
 ├──┤      ├───────┼────────┼───────────┤
 │ 29 │      │職業聯結車駕駛│Ｚ000000000      │成為贓物之原因、被告持│
 │    │      │執照          │                │之變造之時、地、手法均│
 │    │      │              │                │同上。                │
 ├──┼───┼───────┼────────┼───────────┤
 │ 30 │己○○│國民身分證彩色│Ｚ000000000      │己○○之國民身分證正本│
 │    │      │影本          │                │乃己○○於九十四年六月│
 │    │      │              │                │初，在台北縣新莊市思源│
 │    │      │              │                │路二八七巷一弄七六號，│
 │    │      │              │                │遭人竊取之贓物，後輾轉│
 │    │      │              │                │由甲○○向真實姓名年籍│
 │    │      │              │                │均不詳亦喚為「丁○○」│
 │    │      │              │                │者購得，甲○○並於與真│
 │    │      │              │                │實姓名年籍均不詳亦喚為│
 │    │      │              │                │「丁○○」者共同變造張│
 │    │      │              │                │家銘名義之身分證、駕駛│
 │    │      │              │                │執照後一、二日後，在同│
 │    │      │              │                │前地點，自行將個人相片│
 │    │      │              │                │浮貼在己○○名義之國民│
 │    │      │              │                │身分證正本上後，加以彩│
 │    │      │              │                │色影印之方式，而變造之│
 │    │      │              │                │（惟己○○之國民身分證│
 │    │      │              │                │正本未扣案）。        │
 ├──┤      ├───────┼────────┼───────────┤
 │ 31 │      │普通小型車駕駛│Ｚ000000000      │成為贓物之原因、被告變│
 │    │      │執照彩色影本  │                │造時、地、手法均同上（│
 │    │      │              │                │惟己○○之普通小型車駕│
 │    │      │              │                │駛執照正本未扣案）。  │
 ├──┤      ├───────┼────────┼───────────┤
 │ 32 │      │全民健康保險卡│00000000000     │成為贓物之原因、被告變│
 │    │      │彩色影本      │                │造時、地、手法均同上（│
 │    │      │              │                │惟己○○之全民健康保險│
 │    │      │              │                │卡正本未扣案）。      │
 └──┴───┴───────┴────────┴───────────┘
以上正本證明與原本無異
如不服本判決應於送達後十日內向本院提出上訴狀
                      書記官  陳慧儷
中    華    民    國    95    年    9     月    29    日
附錄本案論罪科刑法條全文
中華民國刑法第212條
（偽造變造特種文書罪）
偽造、變造護照、旅券、免許證、特許證及關於品行、能力服務
或其他相類之證書、介紹書，足以生損害於公眾或他人者，處1
年以下有期徒刑、拘役或3 百元以下罰金。
中華民國刑法第349條第2項
（普通贓物罪）
收受贓物者，處 3 年以下有期徒刑、拘役或 5 百元以下罰金。
搬運、寄藏、故買贓物或為牙保者，處 5 年以下有期徒刑、拘役
或科或併科 1 千元以下罰金。
因贓物變得之財物，以贓物論。


司法院資訊處製作；財團法人民間司法改革基金會備份。
